【裁判字號】    99,海商,25
【裁判日期】    991130
【裁判案由】    損害賠償
【裁判全文】
臺灣臺北地方法院民事裁定              99年度海商字第25號
原      告  Pelorus O.
法定代理人  Michael C.
訴訟代理人  劉貞鳳律師
複  代理人  簡靖芬律師
被      告  中國貨櫃運輸股份有限公司
法定代理人  林宏吉
被      告  鴻明船舶貨物裝卸承攬股份有限公司
法定代理人  蘇國殷
上列  被告
共同訴訟代理人  楊思莉律師
上列當事人間損害賠償事件，本院裁定如下：
    主  文
本件移送臺灣高雄地方法院。
    理  由
一、按訴訟之全部或一部，法院認為無管轄權者，依原告聲請或
    依職權以裁定移送其管轄法院；又共同訴訟之被告數人，其
    住所不在一法院管轄區域內者，各該住所地之法院俱有管轄
    權。但依第4條至前條規定有共同管轄法院者，由該法院管
    轄；民事訴訟法第28條第1項、第20條分別定有明文。次按
    因契約而涉訟者，如經當事人定有債務履行地，得由該履行
    地之法院管轄，民事訴訟法第12條定有明文。再按因侵權行
    為涉訟者，得由行為地之法院管轄，民事訴法第15條第1項
    定有明文，其所謂行為地，凡為一部實行行為或其一部行為
    結果發生之地皆屬之，即除實行行為地外，結果發生地亦包
    括在內（最高法院56年台抗字第369號判例要旨參照）。
二、本件原告主張伊受法商DeDietrich之委託，自荷蘭鹿特丹運
    送三件玻璃內襯反應器（下稱系爭貨物）到臺灣高雄交付進
    口商大連化學工業股份有限公司（下稱大連公司）。伊為此
    透過法國之代理行HeppnerOverseas，轉委託A.PMoller-Mae
    rsk A/S（下稱Maersk公司）以"Clementine  Maersk"船舶
    運送該貨物來台。上述三件貨物於西元2008年9月24日裝上
    船，同年11月1日左右運抵香港，轉由"Maersk  Karachi"船
    舶運送，同年11月3日運抵高雄，同日由被告臺灣快桅股份
    有限公司（下稱臺灣快桅公司）安排吊車自船上卸到高雄港
    第75號碼頭時，其中一件貨物在吊卸過程因吊車停電而摔落
    地面嚴重受損，臺灣快桅公司係委請中國貨櫃運輸股份有限
    公司（下稱中國貨櫃公司）將本件貨物自船上卸載過程中受
    損，而被告鴻明船舶貨物裝卸承攬股份有限公司（下稱鴻明
    裝卸公司）係負責辦理75號碼頭之裝卸。進口商大連公司因
    自其貨物保險人富邦產物保險股份有限公司獲得理賠55萬48
    9歐元及新台幣45萬59元，而富邦產物保險股份有限公司已
    透過鈞威企業管理顧問有限公司向原告求償其理賠之金額，
    爰追加中國貨櫃公司、鴻明裝卸公司應與臺灣快桅公司依民
    法第184條第1項前段、第188條第1項前段、第184條第2項前
    段、第191條之3及第185條，負連帶侵權責任。
三、查，原告與Maersk公司間之運送契約，系爭貨物之卸貨港為
    高雄，是本件運送契約之履行地應為高雄；又原告主張系爭
    貨物受損之侵權行為地亦在高雄港，依上揭規定，臺灣高雄
    地方法院為共同管轄法院，故本件應由臺灣高雄地方法院管
    轄，本院前已於99年10月20日將原告與Maersk公司、臺灣快
    桅公司之訴訟部分移轉臺灣高雄地方法院管轄，茲再就原告
    與中國貨櫃公司、鴻明裝卸公司間之訴訟依職權移送於該管
    轄法院即臺灣高雄地方法院。
中    華    民    國    99    年    11    月    30    日
                  民事第一庭    法  官  楊晉佳
以上正本係照原本作成。
如對本裁定抗告須於裁定送達後10日內向本院提出抗告狀，並繳
納抗告費新臺幣1,000元。
中    華    民    國    99    年    12    月    1     日
                                書記官  蘇炫綺

司法院資訊處製作；財團法人民間司法改革基金會備份。
